臺灣高雄地方法院刑事判決　　　　　　100年度審訴字第589號
公　訴　人　臺灣高雄地方法院檢察署檢察官
被　　　告　夏青源
上列被告因違反毒品危害防制條例案件，經檢察官提起公訴（10
0 年度毒偵字第631 號、第852 號），由本院合併審理，被告就
被訴事實為有罪之陳述，經告知簡式審判程序之旨，並聽取被告
與公訴人之意見後，本院合議庭裁定由受命法官獨任進行簡式審
判程序，本院判決如下：
    主  文
夏青源犯如附表所示之貳罪，各處如附表所示之刑。應執行有期
徒刑壹年貳月，扣案如附表編號2 所示之第一級毒品海洛因壹包
沒收銷燬，扣案如附表編號2 所示之吸管貳支、夾鏈袋只及注
射針筒支均沒收。
    事  實
一、夏青源前於民國97年間，因施用毒品案件，經本院以97年度
    審毒聲字第453 號裁定送觀察、勒戒後，因認有繼續施用之
    傾向，再經本院以97年度審毒聲字第700 號裁定令入戒治處
    所施以強制戒治，於98年3 月25日執行完畢釋放，並經臺灣
    高雄地方法院檢察署檢察官以98年度戒毒偵字第105 號為不
    起訴處分確定。復因竊盜二案件，分別經本院以97年度審易
    字第1532號、98年度簡上字第62號判決各判處有期徒刑10月
    、6 月確定，上開案件接續執行，於99年6 月18日執行完畢
    出監。
二、詎夏青源仍不知戒絕毒癮，明知海洛因業經公告列為毒品危
    害防制條例第2 條第2 項第1 款之第一級毒品，不得非法持
    有、施用，分別於附表編號1 、編號2 所示時地，以上開各
    編號所示方式，施用第一級毒品海洛因各1 次，嗣經警分別
    查獲（施用時間、地點、方式、查獲時地、扣得物品均如附
    表所示）。
三、案經高雄市政府警察局楠梓分局先後移送臺灣高雄地方法院
    檢察署檢察官偵查起訴。
    理  由
一、被告夏青源所犯係死刑、無期徒刑、最輕本刑為3 年以上有
    期徒刑以外之罪，其於準備程序就前揭被訴事實為有罪之陳
    述，經受命法官告知簡式審判程序之旨，並聽取其與公訴人
    意見後，本院認無不得或不宜改依簡式審判程序進行之處，
    爰依刑事訴訟法第273 條之1 第1 項、第284 條之1 ，裁定
    本件由受命法官獨任進行簡式審判程序，合先敘明。
二、上揭事實，業據被告於本院審理時坦承不諱，且其先後2 次
    為警採集尿液，檢驗結果均呈嗎啡即海洛因代謝物陽性反應
    ，此有高雄市立凱旋醫院出具之濫用藥物尿液檢驗報告（檢
    體編號分別為：D99369號、D99406號）共2 紙在卷可稽。又
    扣案如附表編號2 所示之白粉1 包，經送檢驗結果，確含第
    一級毒品海洛因成分，有高雄市立凱旋醫院100 年3 月8 日
    高市凱醫驗字第14988 號濫用藥物成品檢驗鑑定書1 份附卷
    可參，復有第一級毒品海洛因1 包、吸管2 支、夾鏈袋3 只
    及注射針筒3 支扣案可資佐證。被告上開自白與事實相符，
    自可採為認定事實之證據。綜上，被告確有施用第一級毒品
    海洛因之犯行，均堪認定。
三、按觀察、勒戒或強制戒治執行完畢釋放後，5 年內再犯第10
    條施用毒品之罪者，檢察官或少年法院（地方法院少年法庭
    ）應依法追訴或裁定交付審理，毒品危害防制條例第23條第
    2 項定有明文。本件被告前因施用毒品案件，經本院裁定送
    觀察、勒戒後，因認有繼續施用毒品傾向，再經本院裁定令
    入戒治處所施以強制戒治，於98年3 月25日執行完畢釋放，
    並由臺灣高雄地方法院檢察署檢察官為不起訴處分確定，此
    有臺灣高等法院被告前案紀錄表1 份附卷可參，其於強制戒
    治執行完畢釋放後，5 年內再犯本件施用毒品案件，依前開
    說明，應依法追訴。本件事證明確，被告犯行洵堪認定，應
    予依法論科。
四、核被告就附表編號1 、編號2 所為，均係犯毒品危害防制條
    例第10條第1 項施用第一級毒品罪。被告上開持有第一級毒
    品進而施用，持有之低度行為各為其施用之高度行為所吸收
    ，均不另論持有毒品之罪。被告所犯上開2 罪，時間有異，
    犯意各別，行為互殊，應予分論併罰。又被告前有如事實欄
    所載犯罪科刑及執行情形，有上開前案紀錄表在卷可按，其
    於受徒刑執行完畢後，5 年以內故意再犯本件有期徒刑以上
    2 罪，均為累犯，應依刑法第47條第1 項規定，各加重其刑
    。
五、本院審酌被告前曾因施用毒品案件，經送觀察勒戒、強制戒
    治，仍犯本件施用毒品罪，顯見其自制力不足，尚未能戒絕
    毒癮，實有不該；惟念其施用毒品乃自戕一己之身體健康，
    尚未對他人造成危害，犯後坦承犯行等一切情狀，分別量處
    如主文所示之刑，並定其應執行刑。扣案如附表編號2 所示
    之白粉，確含第一級毒品海洛因之成分，業已認明如前，爰
    依毒品危害防制條例第18條第1 項前段之規定，於其所犯附
    表編號2 所示罪刑項下諭知沒收銷燬。又鑑定單位一般係以
    傾倒之方式，將包裝袋內之毒品倒出而與包裝袋分離而稱重
    ，必要時，輔以刮杓刮取袋內毒品，然無論依何種方式分離
    ，包裝袋內均有極微量之毒品殘留，業經法務部調查局以93
    年3月19日調科壹字第09300113060號函釋在案，並為本院職
    務上已知之事實，足認本件用以包覆扣案海洛因之包裝袋，
    其內含有極微量之毒品殘留而無法析離，應整體視為扣案之
    毒品，不問屬於犯人與否，俱依前開規定併予沒收銷燬之。
    至於鑑驗耗用之毒品既已滅失，自無庸宣告沒收銷燬，附此
    敘明。又扣案如附表編號2 所示吸管2 支、夾鏈袋3 只、注
    射針筒3 支，均為被告所有、供其所犯附表編號2 施用海洛
    因所用之物，經被告自承於卷（見本院100 年度審訴字第58
    9 號卷第44頁），爰依刑法第38條第1 項第2 款規定，於其
    所犯附表編號2 施用第一級毒品罪刑項下諭知沒收。
據上論斷，應依刑事訴訟法第273 條之1 第1 項、第299 條第1
項前段，毒品危害防制條例第10條第1 項、第18條第1 項前段，
刑法第11條、第47條第1 項、第38條第1 項第2 款、第51條第5
款，判決如主文。
本案經檢察官余彬誠到庭執行職務。
中    華    民    國   100    年    6     月    22    日
                  刑事第十庭  法  官  楊佩蓉
以上正本證明與原本無異。
如不服本判決應於收受送達後10日內向本院提出上訴書狀，並應
敘述具體理由；如未敘述上訴理由者，應於上訴期間屆滿後20日
內向本院補提理由書（均須按他造當事人之人數附繕本）「切勿
逕送上級法院」。
中    華    民    國   100    年    6     月    22    日
                              書記官  陳蓉柔
附錄本案判決論罪科刑法條：
毒品危害防制條例第10條第1 項
施用第一級毒品者，處6 月以上5 年以下有期徒刑。
 附表
┌──┬────┬─────┬─────┬──────────┬─────────┬───────┐
│編號│犯罪時間│犯罪地點  │犯罪方法  │     查獲時地       │所犯之罪及宣告刑  │  本院案號    │
├──┼────┼─────┼─────┼──────────┼─────────┼───────┤
│ 1  │99年10月│高雄市梓官│以將海洛因│於99年10月7 日18時30│夏青源犯施用第一級│100年度審訴字 │
│    │6 日某時│區蚵寮漁港│摻水置入針│分許，在高雄市楠梓區│毒品罪，累犯，處有│第713 號（100 │
│    │許      │          │筒內注射身│益群路9 巷旁，因竊盜│期徒刑捌月。      │年度毒偵字第  │
│    │        │          │體之方式施│案件為警查獲，復經其│                  │852 號）      │
│    │        │          │用第一級毒│同意為警採集尿液送驗│                  │              │
│    │        │          │品海洛因1 │，檢驗結果呈可待因及│                  │              │
│    │        │          │次        │嗎啡陽性反應。      │                  │              │
├──┼────┼─────┼─────┼──────────┼─────────┼───────┤
│ 2  │99年11月│同上      │同上      │於99年11月22日12時13│夏青源犯施用第一級│100年度審訴字 │
│    │20日某時│          │          │分許，為警持搜索票前│毒品罪，累犯，處有│第589 號（100 │
│    │許      │          │          │往前開住處執行搜索時│期徒刑捌月，扣案之│年度毒偵字第  │
│    │        │          │          │，當場扣得夏青源所有│第一級毒品海洛因壹│631 號）      │
│    │        │          │          │之第一級毒品海洛因1 │包（含包裝袋壹個，│              │
│    │        │          │          │包（含包裝袋1 個，檢│檢體量微無法秤其淨│              │
│    │        │          │          │體量微無法秤其淨重）│重）沒收銷燬之，扣│              │
│    │        │          │          │及供其施用海洛因之吸│案之吸管貳支、夾鏈│              │
│    │        │          │          │管2 支、夾鏈袋3 只及│袋只及注射針筒│              │
│    │        │          │          │注射針筒3 支，並經其│支均沒收。        │              │
│    │        │          │          │同意採集尿液送驗，檢│                  │              │
│    │        │          │          │驗結果呈嗎啡陽性反應│                  │              │
│    │        │          │          │。                  │                  │              │
└──┴────┴─────┴─────┴──────────┴─────────┴───────┘